---
title: "Projekt zaliczeniowy"
output: pdf_document
---

```
ams2 <- as.vector(read.csv("./data/alpinems2.csv"))$x
ams10 <- as.vector(read.csv("./data/alpinems10.csv"))$x
ams20 <- as.vector(read.csv("./data/alpinems20.csv"))$x
aprs2 <- as.vector(read.csv("./data/alpineprs2.csv"))$x
aprs10 <- as.vector(read.csv("./data/alpineprs10.csv"))$x
aprs20 <- as.vector(read.csv("./data/alpineprs20.csv"))$x
pms2 <- as.vector(read.csv("./data/rosenbrockms2.csv"))$x
pms10 <- as.vector(read.csv("./data/rosenbrockms10.csv"))$x
pms20 <- as.vector(read.csv("./data/rosenbrockms20.csv"))$x
pprs2 <- as.vector(read.csv("./data/rosenbrockprs2.csv"))$x
pprs10 <- as.vector(read.csv("./data/rosenbrockprs10.csv"))$x
pprs20 <- as.vector(read.csv("./data/rosenbrockprs20.csv"))$x

```

#Projekt zaliczeniowy
Algorytmy: PRS, MS
Funkcje: Alpine01, Rosenbrock

#Wyniki

```{r echo=FALSE}
ams2 <- as.vector(read.csv("./data/alpinems2.csv"))$x
ams10 <- as.vector(read.csv("./data/alpinems10.csv"))$x
ams20 <- as.vector(read.csv("./data/alpinems20.csv"))$x
aprs2 <- as.vector(read.csv("./data/alpineprs2.csv"))$x
aprs10 <- as.vector(read.csv("./data/alpineprs10.csv"))$x
aprs20 <- as.vector(read.csv("./data/alpineprs20.csv"))$x
pms2 <- as.vector(read.csv("./data/rosenbrockms2.csv"))$x
pms10 <- as.vector(read.csv("./data/rosenbrockms10.csv"))$x
pms20 <- as.vector(read.csv("./data/rosenbrockms20.csv"))$x
pprs2 <- as.vector(read.csv("./data/rosenbrockprs2.csv"))$x
pprs10 <- as.vector(read.csv("./data/rosenbrockprs10.csv"))$x
pprs20 <- as.vector(read.csv("./data/rosenbrockprs20.csv"))$x
```

## Funkcja Alpine, 2D
### MS
* Średnia: `r mean(ams2)`
* Wartość najmniejsza: `r min(ams2)`
* Wartość największa: `r max(ams2)`
* Mediana: `r median(ams2)`
* Dolny kwartyl: `r quantile(ams2, 0.25)`
* Górny kwartyl: `r quantile(ams2, 0.75)`

### PRS
* Średnia: `r mean(aprs2)`
* Wartość najmniejsza: `r min(aprs2)`
* Wartość największa: `r max(aprs2)`
* Mediana: `r median(aprs2)`
* Dolny kwartyl: `r quantile(aprs2, 0.25)`
* Górny kwartyl: `r quantile(aprs2, 0.75)`

```{r echo=FALSE}
hist(ams2, main="Funkcja Alpine 2D, MS", 
     xlab = "Znaleziona wartość minimum", ylab = "Ilość wystąpień", labels = TRUE,
     ylim = c(0,70), xlim = c(0,12)
     )
```

```{r echo=FALSE}
hist(aprs2, main="Funkcja Alpine 2D, PRS", 
     xlab = "Znaleziona wartość minimum", ylab = "Ilość wystąpień", labels = TRUE,
     ylim = c(0,40), xlim = c(0,8)
     )
```

## Funkcja Alpine, 10D
### MS
* Średnia: `r mean(ams10)`
* Wartość najmniejsza: `r min(ams10)`
* Wartość największa: `r max(ams10)`
* Mediana: `r median(ams10)`
* Dolny kwartyl: `r quantile(ams10, 0.25)`
* Górny kwartyl: `r quantile(ams10, 0.75)`

### PRS
* Średnia: `r mean(aprs10)`
* Wartość najmniejsza: `r min(aprs10)`
* Wartość największa: `r max(aprs10)`
* Mediana: `r median(aprs10)`
* Dolny kwartyl: `r quantile(aprs10, 0.25)`
* Górny kwartyl: `r quantile(aprs10, 0.75)`

```{r echo=FALSE}
hist(ams10, main="Funkcja Alpine 10D, MS", 
     xlab = "Znaleziona wartość minimum", ylab = "Ilość wystąpień", labels = TRUE,
     ylim = c(0,50), xlim = c(14,20)
     )
```

```{r echo=FALSE}
hist(aprs10, main="Funkcja Alpine 10D, PRS", 
     xlab = "Znaleziona wartość minimum", ylab = "Ilość wystąpień", labels = TRUE,
     ylim = c(0,40), xlim = c(15,20)
     )
```

## Funkcja Alpine, 20D
### MS
* Średnia: `r mean(ams20)`
* Wartość najmniejsza: `r min(ams20)`
* Wartość największa: `r max(ams20)`
* Mediana: `r median(ams20)`
* Dolny kwartyl: `r quantile(ams20, 0.25)`
* Górny kwartyl: `r quantile(ams20, 0.75)`

### PRS
* Średnia: `r mean(aprs20)`
* Wartość najmniejsza: `r min(aprs20)`
* Wartość największa: `r max(aprs20)`
* Mediana: `r median(aprs20)`
* Dolny kwartyl: `r quantile(aprs20, 0.25)`
* Górny kwartyl: `r quantile(aprs20, 0.75)`

```{r echo=FALSE}
hist(ams20, main="Funkcja Alpine 20D, MS", 
     xlab = "Znaleziona wartość minimum", ylab = "Ilość wystąpień", labels = TRUE,
     ylim = c(0,40), xlim = c(17,20)
     )
```

```{r echo=FALSE}
hist(aprs20, main="Funkcja Alpine 20D, PRS", 
     xlab = "Znaleziona wartość minimum", ylab = "Ilość wystąpień", labels = TRUE,
     ylim = c(0,50), xlim = c(18,21)
     )
```

## Funkcja Rosenbrocka, 2D
### MS
* Średnia: `r mean(pms2)`
* Wartość najmniejsza: `r min(pms2)`
* Wartość największa: `r max(pms2)`
* Mediana: `r median(pms2)`
* Dolny kwartyl: `r quantile(pms2, 0.25)`
* Górny kwartyl: `r quantile(pms2, 0.75)`

### PRS
* Średnia: `r mean(pprs2)`
* Wartość najmniejsza: `r min(pprs2)`
* Wartość największa: `r max(pprs2)`
* Mediana: `r median(pprs2)`
* Dolny kwartyl: `r quantile(pprs2, 0.25)`
* Górny kwartyl: `r quantile(pprs2, 0.75)`

```{r echo=FALSE}
hist(pms2, main="Funkcja Rosenbrocka 2D, MS", 
     xlab = "Znaleziona wartość minimum", ylab = "Ilość wystąpień", labels = TRUE,
     ylim = c(0,70), xlim = c(0,1)
     )
```

```{r echo=FALSE}
hist(pprs2, main="Funkcja Rosenbrocka 2D, PRS", 
     xlab = "Znaleziona wartość minimum", ylab = "Ilość wystąpień", labels = TRUE,
     ylim = c(0,40), xlim = c(0,4)
     )
```

## Funkcja Rosenbrocka, 10D
### MS
* Średnia: `r mean(pms10)`
* Wartość najmniejsza: `r min(pms10)`
* Wartość największa: `r max(pms10)`
* Mediana: `r median(pms10)`
* Dolny kwartyl: `r quantile(pms10, 0.25)`
* Górny kwartyl: `r quantile(pms10, 0.75)`

### PRS
* Średnia: `r mean(pprs10)`
* Wartość najmniejsza: `r min(pprs10)`
* Wartość największa: `r max(pprs10)`
* Mediana: `r median(pprs10)`
* Dolny kwartyl: `r quantile(pprs10, 0.25)`
* Górny kwartyl: `r quantile(pprs10, 0.75)`

```{r echo=FALSE}
hist(pms10, main="Funkcja Rosenbrocka 10D, MS", 
     xlab = "Znaleziona wartość minimum", ylab = "Ilość wystąpień", labels = TRUE,
     ylim = c(0,40), xlim = c(0,40)
     )
```

```{r echo=FALSE}
hist(pprs10, main="Funkcja Rosenbrocka 10D, PRS", 
     xlab = "Znaleziona wartość minimum", ylab = "Ilość wystąpień", labels = TRUE,
     ylim = c(0,30), xlim = c(40,100)
     )
```

## Funkcja Rosenbrocka, 20D
### MS
* Średnia: `r mean(pms20)`
* Wartość najmniejsza: `r min(pms20)`
* Wartość największa: `r max(pms20)`
* Mediana: `r median(pms20)`
* Dolny kwartyl: `r quantile(pms20, 0.25)`
* Górny kwartyl: `r quantile(pms20, 0.75)`

### PRS
* Średnia: `r mean(pprs20)`
* Wartość najmniejsza: `r min(pprs20)`
* Wartość największa: `r max(pprs20)`
* Mediana: `r median(pprs20)`
* Dolny kwartyl: `r quantile(pprs20, 0.25)`
* Górny kwartyl: `r quantile(pprs20, 0.75)`

```{r echo=FALSE}
hist(pms20, main="Funkcja Rosenbrocka 20D, MS", 
     xlab = "Znaleziona wartość minimum", ylab = "Ilość wystąpień", labels = TRUE,
     ylim = c(0,30), xlim = c(30,100)
     )
```

```{r echo=FALSE}
hist(pprs20, main="Funkcja Rosenbrocka 20D, PRS", 
     xlab = "Znaleziona wartość minimum", ylab = "Ilość wystąpień", labels = TRUE,
     ylim = c(0,40), xlim = c(160,260)
     )
```

## Wykresy pudełkowe

```{r echo=FALSE}
boxplot(ams2, aprs2, main = "Funkcja Alpine, 2D", names = c("MS", "PRS"), ylab = "Wartość")
boxplot(ams10, aprs10, main = "Funkcja Alpine, 10D", names = c("MS", "PRS"), ylab = "Wartość")
boxplot(ams20, aprs20, main = "Funkcja Alpine, 20D", names = c("MS", "PRS"), ylab = "Wartość")
boxplot

(pms2, pprs2, main = "Funkcja Rosenbrocka, 2D", names = c("MS", "PRS"), ylab = "Wartość")
boxplot(pms10, pprs10, main = "Funkcja Rosenbrocka, 10D", names = c("MS", "PRS"), ylab = "Wartość")
boxplot(pms20, pprs20, main = "Funkcja Rosenbrocka, 20D", names = c("MS", "PRS"), ylab = "Wartość")
```