---
title: "Projekt zaliczeniowy"
output: pdf_document
---

```{r echo=FALSE}
library(knitr)
ams2 <- read.csv("./res/alpine01ms2.csv")[, 1]
ams10 <- read.csv("./res/alpine01ms10.csv")[, 1]
ams20 <- read.csv("./res/alpine01ms20.csv")[, 1]
aprs2 <- read.csv("./res/alpine01prs2.csv")[, 1]
aprs10 <- read.csv("./res/alpine01prs10.csv")[, 1]
aprs20 <- read.csv("./res/alpine01prs20.csv")[, 1]
pms2 <- read.csv("./res/rosenbrockms2.csv")[, 1]
pms10 <- read.csv("./res/rosenbrockms10.csv")[, 1]
pms20 <- read.csv("./res/rosenbrockms20.csv")[, 1]
pprs2 <- read.csv("./res/rosenbrockprs2.csv")[, 1]
pprs10 <- read.csv("./res/rosenbrockprs10.csv")[, 1]
pprs20 <- read.csv("./res/rosenbrockprs20.csv")[, 1]

createTable <- function(f1,f2) {
  frame <- data.frame(
  Algorithm = c("MS", "PRS"),
  Mean = c(mean(f1), mean(f2)),
  Min = c(min(f1), min(f2)),
  Max = c(max(f1), max(f2)),
  Median = c(median(f1), median(f2)),
  LowerQuartile = c(quantile(f1, 0.25), quantile(f2, 0.25)),
  UpperQuartile = c(quantile(f1, 0.75), quantile(f2, 0.75))
)

kable(frame, col.names = c("Algorytm", "Średnia", "Min", "Max", "Mediana", "Dolny kwartyl", "Górny kwartyl"))
}

```

# Projekt zaliczeniowy
### Algorytmy: PRS, MS
### Funkcje: Alpine01, Rosenbrock
### Autorzy: Aleksander Grzybek, Wiktor Kostka

# Wyniki

## Funkcja Alpine, 2D
```{r echo=FALSE}
createTable(ams2,aprs2)
```

```{r echo=FALSE}
hist(ams2, main="Funkcja Alpine 2D, MS", 
     xlab = "Znaleziona wartość minimum", ylab = "Ilość wystąpień", labels = TRUE,
     xlim = c(0,11e-7)
     )
```

```{r echo=FALSE}
hist(aprs2, main="Funkcja Alpine 2D, PRS", 
     xlab = "Znaleziona wartość minimum", ylab = "Ilość wystąpień", labels = TRUE,
     xlim = c(0,0.06)
     )
```

## Funkcja Alpine, 10D
```{r echo=FALSE}
createTable(ams10,aprs10)
```


```{r echo=FALSE}
hist(ams10, main="Funkcja Alpine 10D, MS", 
     xlab = "Znaleziona wartość minimum", ylab = "Ilość wystąpień", labels = TRUE,
     ylim = c(0,20)
     )
```

```{r echo=FALSE}
hist(aprs10, main="Funkcja Alpine 10D, PRS", 
     xlab = "Znaleziona wartość minimum", ylab = "Ilość wystąpień", labels = TRUE,
     ylim = c(0,30)
     )
```

## Funkcja Alpine, 20D
### MS
* Średnia: `r mean(ams20)`
* Wartość najmniejsza: `r min(ams20)`
* Wartość największa: `r max(ams20)`
* Mediana: `r median(ams20)`
* Dolny kwartyl: `r quantile(ams20, 0.25)`
* Górny kwartyl: `r quantile(ams20, 0.75)`

### PRS
* Średnia: `r mean(aprs20)`
* Wartość najmniejsza: `r min(aprs20)`
* Wartość największa: `r max(aprs20)`
* Mediana: `r median(aprs20)`
* Dolny kwartyl: `r quantile(aprs20, 0.25)`
* Górny kwartyl: `r quantile(aprs20, 0.75)`

```{r echo=FALSE}
hist(ams20, main="Funkcja Alpine 20D, MS", 
     xlab = "Znaleziona wartość minimum", ylab = "Ilość wystąpień", labels = TRUE,
     ylim = c(0,40), xlim = c(16e-6,14e-3)
     )
```

```{r echo=FALSE}
hist(aprs20, main="Funkcja Alpine 20D, PRS", 
     xlab = "Znaleziona wartość minimum", ylab = "Ilość wystąpień", labels = TRUE,
     ylim = c(0,50), xlim = c(17,29)
     )
```

## Funkcja Rosenbrocka, 2D
### MS
* Średnia: `r mean(pms2)`
* Wartość najmniejsza: `r min(pms2)`
* Wartość największa: `r max(pms2)`
* Mediana: `r median(pms2)`
* Dolny kwartyl: `r quantile(pms2, 0.25)`
* Górny kwartyl: `r quantile(pms2, 0.75)`

### PRS
* Średnia: `r mean(pprs2)`
* Wartość najmniejsza: `r min(pprs2)`
* Wartość największa: `r max(pprs2)`
* Mediana: `r median(pprs2)`
* Dolny kwartyl: `r quantile(pprs2, 0.25)`
* Górny kwartyl: `r quantile(pprs2, 0.75)`

```{r echo=FALSE}
hist(pms2, main="Funkcja Rosenbrocka 2D, MS", 
     xlab = "Znaleziona wartość minimum", ylab = "Ilość wystąpień", labels = TRUE
     )
```

```{r echo=FALSE}
hist(pprs2, main="Funkcja Rosenbrocka 2D, PRS", 
     xlab = "Znaleziona wartość minimum", ylab = "Ilość wystąpień", labels = TRUE
     )
```

## Funkcja Rosenbrocka, 10D
### MS
* Średnia: `r mean(pms10)`
* Wartość najmniejsza: `r min(pms10)`
* Wartość największa: `r max(pms10)`
* Mediana: `r median(pms10)`
* Dolny kwartyl: `r quantile(pms10, 0.25)`
* Górny kwartyl: `r quantile(pms10, 0.75)`

### PRS
* Średnia: `r mean(pprs10)`
* Wartość najmniejsza: `r min(pprs10)`
* Wartość największa: `r max(pprs10)`
* Mediana: `r median(pprs10)`
* Dolny kwartyl: `r quantile(pprs10, 0.25)`
* Górny kwartyl: `r quantile(pprs10, 0.75)`

```{r echo=FALSE}
hist(pms10, main="Funkcja Rosenbrocka 10D, MS", 
     xlab = "Znaleziona wartość minimum", ylab = "Ilość wystąpień", labels = TRUE,
     )
```

```{r echo=FALSE}
hist(pprs10, main="Funkcja Rosenbrocka 10D, PRS", 
     xlab = "Znaleziona wartość minimum", ylab = "Ilość wystąpień", labels = TRUE,
     )
```

## Funkcja Rosenbrocka, 20D
### MS
* Średnia: `r mean(pms20)`
* Wartość najmniejsza: `r min(pms20)`
* Wartość największa: `r max(pms20)`
* Mediana: `r median(pms20)`
* Dolny kwartyl: `r quantile(pms20, 0.25)`
* Górny kwartyl: `r quantile(pms20, 0.75)`

### PRS
* Średnia: `r mean(pprs20)`
* Wartość najmniejsza: `r min(pprs20)`
* Wartość największa: `r max(pprs20)`
* Mediana: `r median(pprs20)`
* Dolny kwartyl: `r quantile(pprs20, 0.25)`
* Górny kwartyl: `r quantile(pprs20, 0.75)`

```{r echo=FALSE}
hist(pms20, main="Funkcja Rosenbrocka 20D, MS", 
     xlab = "Znaleziona wartość minimum", ylab = "Ilość wystąpień", labels = TRUE,
     )
```

```{r echo=FALSE}
hist(pprs20, main="Funkcja Rosenbrocka 20D, PRS", 
     xlab = "Znaleziona wartość minimum", ylab = "Ilość wystąpień", labels = TRUE,
     )
```

## Wykresy pudełkowe

```{r echo=FALSE}
boxplot(ams2, aprs2, main = "Funkcja Alpine, 2D", names = c("MS", "PRS"), ylab = "Wartość")
boxplot(ams10, aprs10, main = "Funkcja Alpine, 10D", names = c("MS", "PRS"), ylab = "Wartość")
boxplot(ams20, aprs20, main = "Funkcja Alpine, 20D", names = c("MS", "PRS"), ylab = "Wartość")
boxplot(pms2, pprs2, main = "Funkcja Rosenbrocka, 2D", names = c("MS", "PRS"), ylab = "Wartość")
boxplot(pms10, pprs10, main = "Funkcja Rosenbrocka, 10D", names = c("MS", "PRS"), ylab = "Wartość")
boxplot(pms20, pprs20, main = "Funkcja Rosenbrocka, 20D", names = c("MS", "PRS"), ylab = "Wartość")
```